Inventaris van het archief van de Troepenmacht in Suriname, (1873) 1900-1975
Nationaal Archief, Den Haag
- Ve Afdeling 1961-1975, V
  - Toegangsmiddelen, A.
    - Indicateurs met de rubricering dienstgeheim, 1961-1970; 1307-1316; 10 delen
      - 1967 1-1967 128 J.Z.1967 5001-J.Z. 1967 5260, 1313
      - 1968 1-1968 126 J.Z.1968 5500-J.Z. 1968 5721, 1314
      - 1969 1-1969 249 J.Z.1969 5500-J.Z. 1969 5782, 1315
      - 1970 1-1970 210 J.Z.1970 5000-J.Z. 1970 5208, 1316
    - Index met de rubricering confidentieel, geheim en zeer geheim, 1960-1963; 1317; 1 deel
    - Agenda's van confidentiële aard, 1961-1966; 1318-1326; 9 delen
      - 1961 1-1961 196, 1318
      - 1961 197-1961 406, 1319
      - 1961 407-1961 686, 1320
      - 1961 687-1962 425, 1321
      - 1962 426-1962 520, 1322
      - 1963 1-1963 548, 1323
      - 1964 1-1964 455, 1324
      - 1965 1-1965 401, 1325
      - 1966 1-1966 477, 1326
    - Agenda's van confidentieel persoonlijke aard, 1961-1975; 1327-1340; 14 delen
      P.Z. staat voor personeelszaken
      - 1961 1 CP-1961 151 CP, 1327
      - 1962 1 CP-1962 102 CP, 1328
      - 1963 1-1963 120, 1329
      - 1964 1-1964 92, 1330
      - 1965 1-1965 100, 1331
      - 1966 1-1966 95, 1332
      - 1967 1 CP-1967 23 CP 1967 1 PZ-1967 71 PZ, 1333
      - 1968 1 CP-1968 14 CP 1968.1 PZ-1968 96 PZ, 1334
      - 1969 1 CP-1969 13 CP 1969 l PZ-1969 69 PZ, 1335
      - 1970 1 CP-1970 18 CP 1970 l PZ-1970 62 PZ, 1336
      - 1971 1 CP-1971 10 Cp 1971 l PZ-1971 53 PZ, 1337
      - 1972 1 CP-1972 11 CP 1972 1 PZ-1972 48 PZ, 1338
      - 1974 1 CP-1974 32 CP 1974 l PZ-1974 48 PZ, 1339; 1974 1 PZ pers.-1974 10 PZ pers
      - 1973 1 CP-1973 19 CP 1973 1 PZ-1973 58 PZ, 1340; 1975 1 CP-1975 40 CP
      - Index met de rubricering confidentieel, geheim en zeer geheim 1960-1963, 1317
    - Agenda van geheime aard, 1961; 1341; 1 deel
    - Index met de rubricering confidentieel, geheim en zeer geheim, 1960-1963; 1317
    - Agenda's van geheime en zeer geheime aard, 1961-1975; 1342-1355; 14 delen
      - ZG 1961 1-1961 16, 1342
      - Geheim 1962 1-1962 110, ZG 1962 1-1962 12; 1343
      - Geheim 1963 1-1963 109, ZG 1963 1-1963 2; 1344
      - Geheim 1964 1-1964 104, ZG 1964 1-1964 6; 1345
      - Geheim 1965 1-1965 87, ZG 1965 1-1965 8; 1346
      - Geheim 1966 1-1966 53, ZG 1966 1-1966 2; 1347
      - Geheim 1967 1-1967 54, ZG 1967 1-1967 5; 1348
      - Geheim 1968 1-1968 98, ZG 1968 1-1968 3; 1349
      - Geheim 1969 1-1969 152, ZG 1969 1-1969 10; 1350
      - Geheim 1970 1-1970 94, ZG 1970 1-1970 3; 1351
      - Geheim 1971 1-1971 92, ZG 1971 1-1972 2; 1352
      - Geheim 1972 1-1972 82, 1353
      - Geheim 1973 1-1973 82, ZG 1973 1-1973 2; 1354
      - Geheim 1974 1-1974 92, Geheim 1975 1-1975 216; 1355
  - Correspondentie, B.
    - Seriematig, 1.
      - Ingekomen en minuten van uitgaande stukken., 1959-1975; 1356-1394; 1 stuk, 33 omslagen, 5 pakken
        Zie bijlage IV
        - Bundel 5000: Stukken betreffende ambtenarenstaking, overdracht van bevoegdheden, luchtvaart aangelegenheden, civiele hulpverlening, T.R.I.S. fonds "Gehandicapt Surinaams kind", Surinaamse nieuwsbrief, 1973-1975, 1356
        - Bundel 5001: Stukken betreffende dankbetuigingen en gelukwensen, 1973, 1357
        - Bundel 5002: Stukken betreffende bezoeken, 1971, 1973, 1975, 1358
        - Bundel 5003: Stukken betreffende protocol, overgave T.R.I.S., waarneming T.R.I.S., traditie, jaarverslag korps gewapende politie, rechtspositie Surinaamse militairen, onafhankelijkheid, herinnerings medaille T.R.I.S., archief T.R.I.S., 1959, 1965, 1967, 1968, 1971, 1973-1975, 1359
        - Bundel 5004: Stukken betreffende het muziekkorps T.R.I.S., 1973-1975, 1360
        - Bundel 5005: tukken betreffende patrouille rantsoenen, bezoeken, 1971, 1974-1975, 1361
        - Bundel 5006: Stukken betreffende gebouwen en terreinen, militair tuchtrecht, klachten over voeding, 1971, 1973-1974, 1362
        - Bundel 5104 Stukken betreffende financiele voorzieningen in Suriname, beantwoording memorandum minister van defensie, 1971-1972, 1363
        - Bundel 5105: Stukken betreffende geestelijke verzorging, 1973, 1975, 1364
        - Bundel 5107: Stukken betreffende de tekorten aan pelotonskader, 1974, 1365
        - Bundel 5110: Appellijsten T.R.I.S., 1973-1975, 1366
        - Bundel 5113: Stukken betreffende repatriëring, 1973-1975, 1367
        - Bundel 5115: Stukken betreffende dienstplichtigen, 1972-1975, 1368
        - Bundel 5116: Processen-verbaal van overgave en overname, 1973-1975, 1369
        - Bundel 5125: Stukken betreffende T.R.I.S. fonds "Gehandicapt Surinaamse kind", 1970-1972, 1974, 1370
        - Bundel 5126: Stukken betreffende organisatie en reorganisatie, 1973-1975, 1371
        - Bundel 5131: Stukken betreffende contacten met civiele autoriteiten, 1960-1964, 1970-1975, 1372
        - Bundel 5134: Personeelsoverzichten, 1973-1974, 1373
        - Bundel 5135: Stukken betrefende burgerpersoneel, 1971-1972, 1974, 1374
        - Bundel 5137: Stukken betreffende de bijdrage aan het jaarboek KL, 1966-1970, 1972-1974, 1375
        - Bundel 5138: Stukken betreffende messes en verenigingen, 1970, 1973-1974, 1376
        - Bundel 5139: Stukken betreffende de politiediensten in Suriname, 1973-1975, 1377
        - Bundel 5140: Stukken betreffende organisatie, de militaire missie, overdracht goederen T.R.I.S. aan Suriname, dienstneming bij de Surinaamse krijgsmacht, 1974-1975, 1378
        - Bundel 5300: Stukken betreffende opleiding, patrouillebevelen, alarminstructies, 1971, 1973-1975, 1379
        - Bundel 5303: Patrouille verslagen, 1971, 1380; 1 pak
        - Bundel 5303: Patrouille verslagen, 1972, 1381; 1 pak
        - Bundel 5303: Patrouille verslagen, 1973, 1382; 1 pak
        - Bundel 5303: Patrouille verslagen, 1974, 1383; 1 pak
        - Bundel 5303: Patrouille verslagen, 1975, 1384
        - Bundel 5304: Patrouille bevelen, 1973-1975, 1385; 1 pak
        - Bundel 5306: Stukken betreffende de instructiefilm voor de T.R.I.S., 1973, 1975, 1386
        - Bundel 5308: Stukken betreffende het korps mariniers in Suriname, 1964, 1973, 1974, 1387
        - Bundel 5415: Stukken betreffende geneeskundige aangelegenheden, 1972, 1388
        - Bundel 5418: Stukken betreffende verslag dienstreis i.v.m. behoefte bepaling verbindingsmiddelen bij de T.R.I.S., radio apparatuur, 1971, 1973, 1389
        - Bundel 5423: Stukken betreffende gebouwen en terreinen in Suriname, 1973-1975, 1390
        - Bundel 5426: Stukken betreffende tropenkleding, 1975, 1391
        - Bundel 5430: Inspectie rapporten, 1973-1974, 1392
        - Bundel 5501: Stukken betreffende begrotingen, 1973-1975, 1393
        - Bundel 5600: Brief inzake de opheffing van de korps-administratie, 1975, 1394; 1 stuk
      - Ingekomen en minuten van uitgaande stukken van algemene aard, 1960-1970, 1973; 1395-1399; 5 pakken
        - 1960-1962, 1395
        - 1963-1965, 1396
        - 1966-1967, 1397
        - 1968-1969, 1398
        - 1970-1973, 1399
      - Patrouilleverslagen, 1961-1970; 1400-1409; 10 pakken
        - 1961, 1400
        - 1962, 1401
        - 1963, 1402
        - 1964, 1403
        - 1965, 1404
        - 1966, 1405
        - 1967, 1406
        - 1968, 1407
        - 1969, 1408
        - 1970, 1409
          Het vervolg is opgenomen in inventarisnrs. 1380 t/m 1384.
      - Ingekomen en minuten van uitgaande stukken betreffende personeelszaken, 1963, 1967-1970; 1410; 1 pak
      - Ingekomen en minuten van uitgaande stukken van personeels persoonlijke aard, 1971; 1411; 1 omslag
      - Ingekomen en minuten van uitgaande stukken van confidentiële aard, 1962, 1966-1975; 1412; 1 pak
      - Situatierapporten van confidentiële aard, 1972-1975; 1413-1415; 3 pakken
        - Detachement Albina, 1413
        - Detachement Brounsweg, 1414
        - Detachement Nickerie, 1415
      - Ingekomen en minuten van uitgaande stukken van confidentieel persoonlijke aard, 1961-1963, 1966, 1968 1972-1974; 1416; 1 pak
      - Ingekomen en minuten van uitgaande stukken van geheime aard, 1961-1975; 1417-1431; 14 omslagen 1 pak
        - 1961, 1417
        - 1962, 1418
        - 1963, 1419
        - 1964, 1420
        - 1965, 1421
        - 1966, 1422
        - 1967, 1423
        - 1968, 1424
        - 1969, 1425
        - 1970, 1426
        - 1971, 1427
        - 1972, 1428
        - 1973, 1429
        - 1974, 1430
        - 1975, 1431; 1 pak
      - Ingekomen en minuten van uitgaande stukken van zeer geheime aard, 1960-1968 1971, 1973; 1432; 1 omslag
    - Niet seriematig, 2.
      - Sectie I. Personeelszaken, 2.1
        - Personeel en organisatie, 1
          - Brief van de kapitein der infanterie H.E. Alberga (sociale dienst) inzake de voor pensioen geldige diensttijd van Surinaamse militairen. Afschrift., 1961; 1433; 1 stuk
          - Stukken betreffende begrafenisaangelegenheden, 1961-1975; 1434; 1 omslag
          - Aantekening bij een voordracht van de commandant Suriname aan de bevelhebber der landstrijdkrachten en de minister van defensie over de organisatie van de troepenmacht in Suriname. Met 1 bijlage., 1964; 1435; 2 stukken
          - Stukken betreffende gezamenlijk overleg door belangenverenigingen over een eventuele onafhankelijkheid van Suriname, 1966; 1436; 1 omslag
          - Brief aan de minister van defensie inzake de vergoeding voor blijvende en tijdelijk uitgezonden militairen. Met 18 bijlagen., 1968; 1437; 1 omslag
          - Staten houdende een opgave van de personeelssterkte binnen de troepenmacht in Suriname, 1968-1970 1972, 1974; 1438; 1 omslag
          - Aantekeningen van het bureau Suriname en buitenland van het ministerie van defensie betreffende de sterkte van de troepenmacht in Suriname en de werkwijze bij uitzending naar Suriname. Met 1 bijlage., 1970; 1439; 2 stukken
          - Verslag van de commandant van de troepenmacht in Suriname inzake de stijging van de kosten voor het levensonderhoud. Met 14 bijlagen., 1971; 1440; 1 omslag
          - Stukken betreffende de rechtspositie van burgerambtenaren bij de troepenmacht in Suriname na de onafhankelijkheid van Suriname, 1972, 1975; 1441; 1 omslag
          - Stukken betreffende de repatriëring van militair personeel i.v.m. de ophanden zijnde onafhankelijkheid, 1975; 1442; 1 omslag
          - Stukken betreffende de reorganisatie van de troepenmacht in Suriname en de oprichting van een Surinaamse militaire organisatie (S.M.O.), 1975; 1443; 1 omslag
          - Stukken betreffende de taakomschrijving van artsen binnen de troepenmacht in Suriname, z.j; 1444; 3 stukken
        - Bevorderingen, benoemingen en onderscheidingen, 2
          - Telegram van het hoofd sectie 1 betreffende de benoeming van luitenant-kolonel Y.D.F. Elstak tot hoofd-officier conversieaangelegenheden (H.O.C.), 1975; 1445; 1 stuk
        - Mutaties, 3
          - Stukken betreffende het overgeven en overnemen van diverse commando's, 1972-1975; 1446; 1 omslag
        - Welzijnszorg, 4
          - Stukken betreffende de vereniging officiers sociëteit (V.O.S), 1960, 1961 1964-1972; 1447; 1 omslag
          - Stukken betreffende de vereniging "0ns Belang", 1961, 1972; 1448; 1 omslag
        - Dienst- en schuttersplichtigen, 5
          - Circulaire van de commandant van de troepenmacht in Suriname ter aanbieding van een reglement voor het ziek thuis blijven van Surinaamse dienstplichtigen. Met 1 bijlage., 1971; 1449; 2 stukken
          - Aantekening betreffende het terug brengen van de diensttijd voor dienstplichtigen van 16 naar 12 maanden. Met 1 bijlage., 1974; 1450; 2 stukken
      - Sectie II Inlichtingen en veiligheid, 2.2
        - Bewaking, politieke activiteiten, 1
          - Stukken betreffende militaire bijstand., 1959-1963; 1451; 1 omslag
          - Memorie van de commandant van de troepenmacht in Suriname betreffende de politieke ontwikkeling in het Caraïbisch gebied, 1961; 1452; 1 stuk
          - Nota voor de commandant van de troepenmacht in Suriname inzake de beoordeling van de gemoedstoestand van de bevolking bij de verkiezingen, 1963; 1453; 1 stuk
          - Plattegrond van het Prins Bernhard kampement noord, 1965; 1454; 1 stuk
          - Verslag van het hoofd sectie 2 van de troepenmacht in Suriname betreffende de veiligheid van het Prinses Irene kampement, 1974; 1455; 1 stuk
          - Telegram inzake de opheffing van de bijzondere militaire bijstand op het vliegveld Zanderij, z.j; 1456; 1 stuk
        - Contacten, 2
          - Aantekening van enkele besproken punten op de bijeenkomst van 9 mei 1969 met de commandant van de troepenmacht in Suriname tijdens diens bezoek aan Nederland. Afschrift., 1457; 1 stuk
          - Stukken betreffende vragen van de staatssecretaris van defensie n.a.v. zijn reis naar Suriname, 1971; 1458; 1 omslag
          - Stukken betreffende de ophanden zijnde Surinamisering en gevoerde besprekingen daarover, 1971, 1975; 1459; 1 omslag
          - Stukken betreffende de toekomst van de troepenmacht in Suriname, 1973, 1974; 1460; 1 omslag
      - Sectie III Opleidingen en operaties, 2.3
        - Opleidingen, 1
          - Stukken betreffende het memorandum opleidingen voor dienstplichtigen binnen de troepenmacht in Suriname, 1972; 1461; 1 omslag
        - Instructies en reglementen, 2
          - Instructies voor het detachement Zanderij, 1967, 1972; 1462; 1 omslag
          - Instructies voor het detachement Nickerie, 1969, 1973, 1975; 1463; 1 omslag
          - Instructies voor het detachement Brounsweg. Met 1 bijlage, 1973; 1464; 2 stukken
          - Instructies voor de detachementen Albina, Brounsweg, Nickerie en het natuurreservaat Galibi. Afdruk., 1974; 1465; 1 omslag
        - Samenwerking met civiele autoriteiten, 3
          - Brief van de commandant 2e detachement B-compagnie aan de inspectie van het vervoerswezen (bureau zeevervoer), ter aanbieding van een reisverslag. Met 1 bijlage. Afschrift., 1964; 1466; 2 stukken
          - Stukken betreffende de werkzaamheden in het natuurreservaat Galibi m.b.t. de bescherming van zeeschildpadden, 1971-1975; 1467; 1 omslag
        - Ceremoniële diensten, 4
          - Stukken betreffende bezoeken van leden van het koninklijk huis, 1965, 1966; 1468; 1 omslag
          - Programma voor het bezoek van de commandant zeemacht Nederlandse Antillen aan Suriname. Afdruk., 1966; 1469; 1 stuk
          - Brieven aan de commandant van de troepenmacht in Suriname inzake de afschaffing van het bataljonsappel, 1973; 1470; 2 stukken
          - Aantekening betreffende het tamboerkorps van de troepenmacht in Suriname. Afschrift., z.j; 1471; 1 stuk
          - Telegrammen betreffende het bezoek van minister Vredeling in de maand november aan Suriname, z.j; 1472; 3 stukken
      - Geneeskundige Dienst, 2.4
        - Geneeskundige verzorging, 1
          - Stukken betreffende de geneeskundige verzorging van de kinderen van vrouwelijke ongehuwde werknemers bij de troepenmacht in Suriname, 1966; 1473; 1 omslag
          - Jaarverslag van de hygiënische inspecties over het jaar 1971 in het Prins Bernhard kampement noord en zuid, 1474; 1 stuk
          - Jaarverslag van de afdeling geneeskundige dienst over het jaar 1974 binnen de troepenmacht in Suriname. Met 5 bijlagen., 1975; 1475; 1 omslag
- Archieven van onderdelen behorende tot de troepenmacht, VI
  - Agenda's van de sectie I met de rubricering confidentieël/personeelszaken., 1967-1969; 1476-1479; 4 delen
    - 1967 1-303, 1476
    - 1967 304-548, 1477
    - 1968 1-588, 1478
    - 1969 1-537, 1479
  - Agenda van de sectie II met de rubricering geheim, 1965; 1480; 1 deel
  - Agenda van de sectie III met de rubricering geheim., 1966-1975; 1481; 1 deel
  - Agenda van sectie IV met de rubricering geheim/zeer geheim, 1968-1970; 1482; 1 deel
  - Agenda van de staf compagnie met de rubriceringen confidentieël en personeelszaken., 1966-1967; 1483; 1 deel
  - Agenda van de verzorgings compagnie met de rubricering confidentieël, personeelszaken, geheim en zeer geheim., 1966-1967; 1484; 1 deel
  - Agenda van de A-compagnie met de rubricering confidentieël., 1967-1975; 1485; 1 deel
  - Agenda's van de afdeling technische dienst met de rubriceringen confidentieël, geheim en dienstgeheim., 1972-1974; 1486-1488; 3 delen
    - 1972 1-286 D.G. 1-216 telegrammen, 1486
    - 1973 1-266 DG 1-182 telegrammen 1-5 conf. 1 geh., 1487
    - 1974 1-203 D.G. 1-100 conf., 1488
  - Ingekomen en minuten van uitgaande stukken van de afdeling technische dienst, 1972-1974; 1489; 1 pak
  - Agenda's van de geneeskundige dienst met de rubricering dienstgeheim., 1965-1966; 1490-1491; 2 delen
    - 1965, 1490
    - 1966, 1491
  - Agenda's van de geneeskundige dienst met de rubricering geheim, 1969-1974; 1492-1493; 2 delen
    - 1969 46-1971 309, 1492
    - 1971 310-1974 83, 1493
  - Ingekomen en minuten van uitgaande stukken van de afdeling geneeskundige dienst, 1968-1972; 1494; 1 pak
  - Agenda van het detachement Albina met de rubricering dienstgeheim, 1972-1973; 1495; 1 deel
  - Indicateur van het detachement Albina met de rubriceringen confidentieel en geheim, 1973-1975; 1496; 1 deel
  - Agenda van het detachement Nickerie met de rubriceringen confidentieel en geheim, 1973; 1497; 1 deel
  - Ingekomen en minuten van uitgaande stukken van de commandant vaste kampstaf Nickerie, 1969, 1971, 1973 z.j; 1498; 1 omslag
  - Agenda's van het commissariaat voor de schutterijen in Suriname, 1944-1945; 1499-1500; 2 delen
    - 1944 3648-1945 1057, 1499
    - 1945 1060-3650, 1500
  - Register van processen-verbaal en rapporten opgemaakt door de militaire politie., 1942-1952; 1501; 1 deel
- Gedeponeerd archief, VII
  - Agenda's van het militair hospitaal met de rubricering dienstgeheim., 1966-1974; 1502-1509; 8 delen
    - 1966 21 november-1967 6 juli, 1502
    - 1967 6 juli-1968 8 februari, 1503
    - 1968 9 februari-1968 14 september, 1504
    - 1968 14 september-1969 14 april, 1505
    - 1969 15 april-1970 28 januari, 1506
    - 1970 28 januari-1971 8 maart, 1507
    - 1971 8 maart-1972 4 september, 1508
    - 1972 5 september-1974 12 november, 1509
- Documentatie, VIII
  - Kaarten en luchtfoto's uitgegeven door het Centraal Bureau Luchtkaartering met catalogus, 1510-1514; 5 pakken
    - nr. 1-21 met catalogus, 1510
    - nr. 22-42, 1511
    - nr. 43-68, 1512
    - nr. 69-87, 1513
    - nr. 88-101 nr. A-CC, 1514
  - Garnizoensorders, 1947-1975; 1515-1542; 20 banden 8 omslagen
    - 1947, 1515
    - 1948 nr. 1-99, 1516
    - 1948 nr. 100-253, 1517
    - 1949, 1518
    - 1950, 1519
    - 1951, 1520
    - 1952, 1521
    - 1953, 1522
    - 1954, 1523
    - 1955, 1524
    - 1956, 1525
    - 1957, 1526
    - 1958, 1527
    - 1959, 1528
    - 1960, 1529
    - 1961, 1530
    - 1962, 1531
    - 1963, 1532
    - 1964, 1533
    - 1965-1967, 1534
    - 1968, 1535; 1 omslag
    - 1969, 1536; 1 omslag
    - 1970, 1537; 1 omslag
    - 1971, 1538; 1 omslag
    - 1972, 1539; 1 omslag
    - 1973, 1540; 1 omslag
    - 1974, 1541; 1 omslag
    - 1975, 1542; 1 omslag
  - Personeelsorders, 1963-1975; 1543-1555; 12 banden omslag
    - 1963, 1543
    - 1964, 1544
    - 1965, 1545
    - 1966, 1546
    - 1967, 1547
    - 1968, 1548
    - 1969, 1549
    - 1970, 1550
    - 1971, 1551
    - 1972, 1552
    - 1973, 1553
    - 1974, 1554
    - 1975, 1555; 1 omslag
  - Korpsorders, 1947-1952; 1556-1561; 6 delen
    - 1947, 1556
    - 1948, 1557
    - 1949, 1558
    - 1950, 1559
    - 1951, 1560
    - 1952, 1561
  - Vaste orders, 1562-1567; 6 omslagen
    - S1, 1562
    - S2, 1563
    - S3, 1564
    - S4, 1565
    - Korps administratie, 1566
    - Garnizoenscommando, 1567
  - Orders staf staf verzorgings compagnie, 1969-1975; 1568; 1 omslag
  - Orders van de commandant T.R.I.S., 1942-1975; 1569-1628; 59 banden 1 omslag
    - 1942 nr. 2-251, 1569
    - 1942 nr. 252-517, 1570
    - 1943 nr. 1-290, 1571
    - 1943 nr. 291-594, 1572
    - 1943 nr. 596-965, 1573
    - 1943 nr. 966-1317, 1574
    - 1944 nr. 2-334, 1575
    - 1944 nr. 336-640, 1576
    - 1944 nr. 642-996, 1577
    - 1944 nr. 991-1297, 1578
    - 1945 nr. 1-240, 1579
    - 1945 nr. 241-497, 1580
    - 1945 nr. 498-692, 1581
    - 1945 nr. 693-847, 1582
    - 1946 nr. 1-194, 1583
    - 1946 nr. 198-413, 1584
    - 1946 nr. 414-532, 1585
    - 1946 nr. 533-638, 1586
    - 1947 nr. 1-92, 1587
    - 1947 nr. 93-147, 1588
    - 1948 nr. 1-96, 1589
    - 1949 nr. 1-184, 1590
    - 1950 nr. 1-215, 1591
    - 1951 nr. 1-278, 1592
    - 1952 nr. 1-167, 1593
    - 1953 nr. 1-323, 1594
    - 1954 nr. 1-289, 1595
    - 1955 nr. 1-317, 1596
    - 1956 nr. 1-174, 1597
    - 1956 nr. 175-350, 1598
    - 1957 nr. 1-174, 1599
    - 1957 nr. 169-323, 1600
    - 1958 nr. 1-176, 1601
    - 1958 nr. 177-353, 1602
    - 1959 nr. 1-202, 1603
    - 1959 nr.203-393, 1604
    - 1960 nr. 1-250, 1605
    - 1960 nr. 251-525, 1606
    - 1961 nr. 1-280, 1607
    - 1961 nr. 281-554, 1608
    - 1962 nr. 1-213, 1609
    - 1962 nr. 214-424, 1610
    - 1963 nr. 1-147, 1611
    - 1963 nr. 148-279, 1612
    - 1964 nr. 1-144, 1613
    - 1964 nr. 145-265, 1614
    - 1965 nr. 1-112, 1615
    - 1965 nr. 113-224, 1616
    - 1966 nr. 1-156, 1617
    - 1966 nr. 157-291, 1618
    - 1967 nr. 1-206, 1619
    - 1968 nr. 1-101, 1620
    - 1968 nr. 102-196, 1621
    - 1969 nr. 1-182, 1622
    - 1970 nr. 1-203, 1623
    - 1971 nr. 1-235, 1624
    - 1972 nr. 1-237, 1625
    - 1973 nr. 1-201, 1626
    - 1974 nr. 1-260, 1627
    - 1975 nr. 1-218, 1628; 1 omslag
  - Persoverzichten uitgegeven door de sectie 2 betreffende Suriname aangelegenheden, 1973-1975; 1629-1631; 1 pak 2 omslagen
    - 1973, 1629
    - 1974, 1630; 1 pak
    - 1975, 1631
  - Overzicht van beknopt Negerengels (takie-takie) samengesteld door sergeant W.C. Wooter, 1953; 1632; 1 stuk